最高法院刑事判決　　　　　　　九十六年度台上字第二八五號
上　訴　人　甲○○
選任辯護人　洪戩穀律師
上列上訴人因違反毒品危害防制條例案件，不服台灣高等法院中
華民國九十五年十一月十五日第二審判決（九十五年度上訴字第
三一六六號，起訴案號：台灣板橋地方法院檢察署九十四年度偵
字第一六四０三號），提起上訴，本院判決如下：
    主  文
上訴駁回。
    理  由
按刑事訴訟法第三百七十七條規定，上訴於第三審法院，非以判
決違背法令為理由，不得為之。是提起第三審上訴，應以原判決
違背法令為理由，係屬法定要件。如果上訴理由狀並未依據卷內
訴訟資料，具體指摘原判決不適用何種法則或如何適用不當，或
所指摘原判決違法情事，顯與法律規定得為第三審上訴理由之違
法情形，不相適合時，均應認其上訴為違背法律上之程式，予以
駁回。本件上訴人甲○○上訴意旨略稱：(一)、證人徐獻慶於第一
審證稱：伊有問上訴人現在新台幣（下同）一千元可買多少（安
非他命）？……伊說要買一千元，上訴人叫伊去他家樓下，要伊
到了再打電話給他，那時候警方已經在上面了，伊和蔡豐銘在樓
下都不知道；伊不敢確認上訴人是否賣毒品給伊，因伊不認識上
訴人，伊也不清楚上訴人是否有賣毒品，伊只是問一下等情。堪
認上訴人於與徐獻慶電話通話中，並未明白告知徐獻慶要賣其一
千元之安非他命，上訴人只是要徐獻慶到上訴人住處樓下，再打
電話與上訴人，且徐獻慶並不確定上訴人是否要賣安非他命予伊
，徐獻慶僅係試探看看而已。則上訴人與徐獻慶間既未就買賣安
非他命合意，上訴人所為即仍屬販賣安非他命之預備階段，乃原
審未說明上情何以不能為有利上訴人論斷，逕認上訴人所為係屬
販賣安非他命未遂，於法有違。(二)、原判決認定上訴人有原判決
事實欄所載之犯行，係依憑徐獻慶、蔡豐銘、林裕峰間；徐獻慶
、林裕峰與上訴人間，相關電話之電話通聯紀錄，為其主要論據
之一。然電話通聯紀錄並不能證明通話之內容，且依上開徐獻慶
相關供述之內容，其並不能確定上訴人是否願意販賣安非他命與
伊，乃原判決依憑相關電話之通聯紀錄，為不利上訴人認定之主
要依據，於法有違等語。
惟查原判決認定上訴人有原判決事實欄所載之販賣第二級毒品未
遂犯行，係以訊據上訴人供承於如原判決事實欄所載時地為警查
獲安非他命十包，及曾接到徐獻慶所撥打之行動電話等情是實。
上訴人雖否認有何販賣安非他命犯行，辯稱：伊不認識徐獻慶、
蔡豐銘，當天伊拿一包安非他命是要請他們施用等語。然查依徐
獻慶、蔡豐銘、林裕峰、謝毅霖分別於事實審法院不利上訴人供
述各情，參酌徐獻慶（使用電話號碼：0000000000號
）、蔡豐銘（使用電話號碼：0000000000號）、林裕
峰（使用電話號碼：0000000000號）間；徐獻慶、林
裕峰與上訴人（使用電話號碼：0000000000號）間，
上開電話之通聯紀錄內容等，足見上訴人與徐獻慶、林裕峰間；
徐獻慶與林裕峰、蔡豐銘間，確有打電話相互聯絡之事實。另有
安非他命十包、電子磅秤一台、分裝袋六十個扣案足憑，而上開
安非他命十包經送鑑定結果確屬安非他命，並有行政院衛生署管
制藥品管理局管檢字第０九五０００００七四號檢驗成績書、憲
兵司令部九十五年三月十六日（95）安鑑字第００四二二號毒品
鑑定通知書足稽。復有台北縣政府警察局刑事警察隊搜索、扣押
筆錄、目錄表各一份、照片四張附卷可按。堪認徐獻慶、蔡豐銘
、林裕峰、謝毅霖不利上訴人供述各情，確屬事實。又徐獻慶雖
供稱：電話中忘了上訴人當時怎麼回答云云，然參酌其與上訴人
通話後，旋即依約前往上訴人住處樓下，上訴人亦已取出安非他
命一包擬下樓持以交付，顯見彼等二人已就買賣標的物及價金、
數量達成合意，並進而著手為交付標的物及支付價金之行為。上
訴人與徐獻慶已就以一千元購買安非他命一小包達成合意，彼此
間成立買賣契約，上訴人並備妥安非他命一包開門擬下樓交付徐
獻慶，徐獻慶、蔡豐銘二人亦依約定前往上訴人住處樓下，備妥
一千元準備受領買賣標的物及支付價金。堪認上訴人著手實行販
賣安非他命之行為，非屬預備販賣安非他命之階段等情，予以綜
合判斷。因而維持第一審論處上訴人販賣第二級毒品未遂罪刑之
判決，駁回上訴人在第二審之上訴，已於判決內說明其所憑之證
據及其認定之理由，從形式上觀察，並無違背法令之情形。按證
據之取捨與證據之證明力如何，均屬事實審法院得自由裁量、判
斷之職權；苟其此項裁量、判斷，並不悖乎通常一般之人日常生
活經驗之定則或論理法則，又於判決內論其何以作此判斷之心
證理由者，即不得任意指摘其為違法，而據為提起第三審上訴之
合法理由。原判決依憑相關之電話通聯紀錄，並綜合參酌前揭各
項相關證據資料等，據以認定上訴人確有原判決事實欄所載之犯
行，乃其採證認事調查職權之合法行使，不容任意指為違法。上
訴意旨(一)援引徐獻慶相關供述之部分內容，片面逕為有利於上訴
人之推論，並非即能為有利於上訴人之論斷。縱認原判決對徐獻
慶之供述未逐句論述而有微疵，然於判決之結果並無影響，依刑
事訴訟法第三百八十條規定，仍不得據為合法之第三審上訴理由
。上訴意旨徒憑己意或就原判決已有說明之事項，或就原審判斷
證據證明力之合法職權行使，漫指其違法，重為單純事實上之爭
執，難謂係適法上訴第三審之理由，其上訴違背法律上之程式，
應予駁回。
據上論結，應依刑事訴訟法第三百九十五條前段，判決如主文。
中　　華　　民　　國　九十六　年　　一　　月　 十八 　日
                      最高法院刑事第一庭
                          審判長法官  董　明　霈
                                法官  林　茂　雄
                                法官  張　祺　祥
                                法官  呂　永　福
                                法官  洪　文　章
      本件正本證明與原本無異
                                      書  記  官
中　　華　　民　　國　九十六　年　　一　　月　二十五　日
                                                z
